# 应收账款还是合同资产

提问人：wyt236 时间：2021-07-26 09:49:00
求助：我司生产某机器用零部件，签订合同对方是整个机器的终端用户，我司的零件作为整机的一部分，我司将零件按照客户要求发到客户指定的机器厂，客户已经签收，但客户提出需待整机厂的机器送至客户处，运行后才能计算我司的账期，请问这种情况，我司在交付零件后是计入应收账款还是合同资产？我司的产品零件发到整机厂后还需待整机厂将完整机器送至客户，如果客户签收了我司零件此时计入应收，会拉长账期，但感觉应该是应收，因为整机的组装不是我司的义务。请大家指教

回答人：chenyiwei
这种情况下，本企业虽然已经按合同约定交付产品，但收款权利取决于客户向其客户履约的情况，因此不是仅取决于时间流逝的无条件收款权利，本企业目前应确认为合同资产，到客户（整机厂）产品通过客户验收时才转为应收账款，但账龄应自本企业交付零件给客户（整机厂）时开始计算，后续转为应收账款时账龄延续计算。